【裁判字號】    97,交訴,52
【裁判日期】    980427
【裁判案由】    公共危險等
【裁判全文】
臺灣士林地方法院刑事判決              97年度交訴字第52號
公  訴  人  臺灣士林地方法院檢察署檢察官
被      告  甲○○
                    現另案於臺灣新竹監獄執行
上列被告因公共危險等案件，經檢察官提起公訴（97年度偵字第
9462號），本院判決如下：
    主  文
甲○○駕駛動力交通工具肇事，致人受傷而逃逸，累犯，處有期
徒刑柒月。又因過失傷害人，處拘役拾日，如易科罰金，以新台
幣壹仟折算壹日。
    事  實
一、甲○○於民國93年間因施用毒品及公共危險案件，經最高法
    院以94年度臺上字第4530號判決分別判處有期徒刑十月、六
    月及十月，並定其應執行刑為有期徒刑二年確定，復於94年
    間因施用毒品案件，經臺灣桃園地方法院以94年度訴字第
    1633 號 判決分別判處有期徒刑九月及三月，並定其應執行
    刑為有期徒刑十月確定，又於95年間因施用毒品案件，經臺
    灣桃園地方法院以95年度訴字第391 號判決判處有期徒刑十
    一月，嗣經臺灣桃園地方法院以96年度聲減字第890 號裁定
    減刑並定其應執行刑為有期徒刑一年六月確定，迄於96年9
    月5 日執行完畢。詎猶不知悔改，於97年5 月21日6 時20
    分許，駕駛車牌號碼0621—MW號自用小客車，沿臺北市○○
    區○○街由西向東方向行駛，行經昌吉路與延平北路口時，
    本應注意行車應依號誌行駛，又依當時天候、光線、路況等
    情形，又無不能注意之情事，竟闖越該處路口之紅燈，致撞
    擊沿延平北路由南往北方向行駛，由丙○○所駕駛，其後附
    載乙○○之車牌號碼417 —CX號營業小客車，致丙○○受有
    疑胸部挫傷之傷害（丙○○於本院行準備程序時撤回傷害罪
    之告訴），乙○○受有頭部外傷及左後背挫傷之傷害。甲○○於駕車肇事，致丙○○、乙○○受有傷害後，竟未對丙○○、乙○○為任何救助，亦未報警處理，即棄車逃離現場。
二、案經丙○○、乙○○訴由臺北市政府警察局大同分局報告臺
    灣士林地方法院檢察署檢察官偵查起訴。
    理  由
一、上揭犯罪事實，業據被告甲○○於本院審理時坦承不諱，核
    與證人即告訴人丙○○、乙○○於警詢（兩造當事人均同意
    作為證據）及檢察官偵查中所證述之情節相符，並有警製道
    路交通事故現場圖1 份、臺北市立聯合醫院中興院區診斷證
    明書2 紙、臺北市政府警察局交通警察大隊事故肇事原因初
    步分析研判表1 份、道路交通事故補充資料表、現場與車損
    照片13張附於偵查卷可稽，事證明確，被告犯行應堪認定。
二、按刑法第185 條之4 駕駛動力交通工具肇事致人死傷而逃逸
    罪，其立法目的，乃為維護交通，增進行車安全，促使當事
    人於事故發生時，能對被害人即時救護，減少死傷，以保護
    他人權益並維護社會秩序。又其立法精神在於交通事故一旦
    發生，且發生人員傷亡之情況，不論是撞人或被撞，或是因
    其他事故而造成死傷，只要是在駕駛動力交通工具過程內所
    發生者，參與這整個事故過程的當事人皆應協助防止死傷之
    擴大，蓋如駕駛人於事故發生後，隨即逃離現場，不僅使肇
    事責任認定困難，更可能使受傷之人喪失生命或求償無門。
    被告於車禍當時既明知被害人因兩車相撞而受傷，然卻不顧
    被害人安危，並隨即棄車離去，未對被害人採取任何救護或
    其他必要措施，且未將其姓名住址留予被害人，顯與刑法第
    185 條之4所欲規範之目的相違。核被告所為，係犯刑法第
    284 條第1 項前段之過失傷害罪與同法第185 條之4 之肇事
    逃逸罪。被告所犯上開2 罪，罪名有異，應分論併罰。又被
    告有事實欄所載前科執行情形，此有臺灣高等法院被告前案
    紀錄表一份在卷可按，其於有期徒刑執行完畢後，5 年內故
    意再犯本件肇事逃逸之罪，應依累犯之規定，就其所犯肇事
    逃逸罪加重其刑。爰審酌被告肇事逃逸之犯罪動機係因遭通
    緝在案，不敢停留現場等候警方處理而棄車逃離，及被告之
    品行智識，被害人所受之傷害及被告犯後之態度等一切情狀
    ，分別量處如主文所示之刑，過失傷害罪部分並諭知易科罰
    金之折算標準。
三、本件被告一過失行為致丙○○受有疑胸部挫傷之傷害，乙○○受有頭部外傷及左後背挫傷之傷害，惟丙○○於本院行準
    備程序時已撤回告訴（見本院97年度審交訴字第7 號卷第31
    頁筆錄及第34頁之刑事撤回告訴狀），惟此部分與前開過失
    傷害罪部分有想像競合犯之關係，為裁判上之ㄧ罪，爰不另
    為不受理之諭知，附此敘明。
據上論斷，應依刑事訴訟法第299 條第1 項前段，刑法第284 條
第1 項前段、第185 條之4 、第47條第1 項、第41條第1 項前段
，刑法施行法第1 條之1 ，判決如主文。
本案經檢察官翁偉倫到庭執行職務。
中    華    民    國    98    年    4     月    27    日
                  刑事第一庭審判長法  官  洪英花
                                  法  官  劉育琳
                                  法  官  賴邦元
以上正本證明與原本無異。
如不服本判決應於收受判決後10日內向本院提出上訴書狀，並應
應敘述具體理由。其未敘述上訴理由者，應於上訴期間屆滿後20
日內向本院補提理由書(均須按他造當事人之人數附繕本)「切勿
逕送上級法院」。
                                  書記官  游育慈
中    華    民    國    98    年    4     月    27    日
附錄本案論罪科刑法條之依據：
中華民國刑法第284條第1項
因過失傷害人者，處六月以下有期徒刑、拘役或五百元以下罰金
，致重傷者，處一年以下有期徒刑、拘役或五百元以下罰金。
中華民國刑法第185條之4
駕駛動力交通工具肇事，致人死傷而逃逸者，處六月以上五年以
下有期徒。


司法院資訊處製作；財團法人民間司法改革基金會備份。
